臺灣高雄地方法院刑事判決
111年度審易字第846號
公  訴  人  臺灣高雄地方檢察署檢察官
被      告  王建宏



            王曉曄


上列被告因竊盜案件，經檢察官提起公訴（111年度偵字第9176
號），因被告於準備程序進行中，就被訴事實為有罪之陳述，經
本院告知簡式審判程序之旨，並聽取被告與公訴人之意見後，依
簡式審判程序審理，判決如下：
    主  文
王建宏犯結夥三人以上竊盜罪，處有期徒刑柒月。未扣案之犯罪
所得新台幣伍佰參拾參元沒收，於全部或一部不能沒收或不宜執
行沒收時，追徵其價額。
王曉曄犯結夥三人以上竊盜罪，處有期徒刑陸月，如易科罰金以
新台幣壹仟元折算壹日。未扣案之犯罪所得新台幣伍佰參拾參元
沒收，於全部或一部不能沒收或不宜執行沒收時，追徵其價額。
    事  實
一、王建宏、王曉曄與真實姓名年籍不詳，綽號「包皮」之成年
    男子共同意圖為自己不法之所有，基於結夥三人以上竊盜之
    犯意聯絡，於民國110年11月5日4時53分許，至高雄市三民
    區有光路205巷與克武路口，由王建宏現場指揮、王曉曄及
    綽號「包皮」之人下手而共同竊取黃志卿所有置於該處之日
    立牌冷氣室外機1台（型號RAC-22JB，價值約新臺幣〈下同〉1
    萬5,000元）、日立牌冷氣室外機1台（型號RAC-36JB，價值
    約1萬8,000元）、大金牌冷氣室外機1台（型號RXS-60JVLT
    ，價值約3萬2,000元）。得手後，3人以手推車運至施國富
    （涉犯贓物罪嫌，另為不起訴處分）經營之高雄市○○區○○路
    000號「立昌資源回收場」，由王建宏與施國富接洽變賣事
    宜，得款1,600元後由三人朋分花用。嗣經黃志卿察覺遭竊
    報警處理，經警調閱監視器，始循線查悉上情。
二、案經黃志卿訴由高雄市政府警察局三民第二分局報告臺灣高
    雄地方檢察署檢察官偵查起訴。
    理  由
一、本件被告王建宏、王曉曄所犯均係死刑、無期徒刑、最輕本
    刑為3 年以上有期徒刑以外之罪，亦非高等法院管轄第一審
    之案件，其等於本院就被訴事實為有罪之陳述，經本院告知
    簡式審判程序之旨，並聽取當事人之意見後，本院認宜進行
    簡式審判程序，爰依刑事訴訟法第273 條之1第1項規定，裁
    定改行簡式審判程序。又本件所引屬於審判外陳述之傳聞證
    據，依同法第273條之2規定，不受第159條第1項關於傳聞法
    則規定之限制，依法有證據能力，均合先敘明。
二、上開事實，業據被告2人分別於警偵詢及本院審理時坦承不
    諱（見警卷第2-10頁、偵卷第83-86、101-103頁、本院卷第
    103、163-165、171、187頁），核與證人即告訴人黃志卿、
    證人施國富分別於警詢之證述情節大致相符（見警卷第12-1
    5、17-22頁），並有高雄市政府警察局三民二分局扣押筆錄
    及扣押物品目錄表1份、扣押物照片3張、贓物認領保管單1
    紙、監視器畫面擷取照片10張在卷可資佐憑（見警卷第27-2
    9、33-43頁），足認被告2 人上開任意性自白與事實相符，
    堪予採信。從而，本件事證明確，被告2人竊盜犯行，均堪
    認定，應依法論科。
三、論罪科刑：
(一)論罪:
　1.核被告2人所為，均係犯刑法第321條第1項第4 款之結夥三
    人以上竊盜罪。
　2.被告2人與綽號「包皮」之成年人就前開犯行，有犯意聯絡
    及行為分擔，為共同正犯，惟刑法第321條第1項第4款結夥
    竊盜罪本質即為共同犯罪，爰不於主文諭知係共同犯罪（最
    高法院83年度台上字第2520號判決要旨參照）。
  3.被告等是否構成累犯、及加重與否之說明：
  ⑴被告王建宏部分：
　①本件公訴人固於本院審理時主張:被告王建宏前因竊盜案件，
    分別經本院以103年度審易字第2817號判處有期徒刑4月、4
    月、3月、6月、及104年度簡字第3430號(原案號為104年審
    易字第1555號）判處有期徒刑3月、3月、4月、4月，經定應
    執行刑有期徒刑1年11月，於111年1月25日執行完畢，於5年
    內故意再犯本案，構成累犯，應依累犯規定加重其刑等語，
    並以卷內刑案資料查註紀錄表為憑（見本院卷第185、189頁
    ）。
　②經查，被告王建宏前犯竊盜罪經判刑確定並執行完畢之情狀
    ，固有卷內刑案資料查註紀錄表為憑，且被告王建宏對此亦
    表示沒有意見（見本院卷第185頁）；惟除上開刑案資料查
    註紀錄表之外，檢察官尚未能具體提出其他證明方法證明被
    告王建宏構成累犯之應加重其刑之事項（如被告之特別惡性
    及對刑罰反應力薄弱等節），難謂已盡其實質舉證責任；又
    被告王建宏前犯竊盜罪經判刑確定並執行完畢之情狀，已為
    本院量刑所審酌（詳後），參照司法院大法官釋字第775號
    解釋意旨及最高法院刑事大法庭110年度台上大字第5660號
    裁定意旨，本院認本件無再依刑法第47條第1項累犯之規定
    加重其刑之必要，併予敘明。
　⑵被告王曉曄部分：
　①本件公訴人固於本院審理時主張:依卷內刑案資料查註紀錄表
    ，被告王曉曄前因詐欺案件，經本院以106年度簡字第738號
    判處有期徒刑3月確定，於107年10月8日執行完畢，於5年內
    故意再犯本案，構成累犯，應依累犯規定加重其刑等語（見
    本院卷第185、189頁）。
　②經查，被告王曉曄前犯詐欺罪經判刑確定並執行完畢之情狀
    ，固有卷內刑案資料查註紀錄表為憑，且被告王曉曄對此亦
    表示沒有意見（見本院卷第185頁）；惟除上開刑案資料查
    註紀錄表之外，檢察官尚未能具體提出其他證明方法證明被
    告王曉曄構成累犯之應加重其刑之事項（如被告之特別惡性
    及對刑罰反應力薄弱等節），難謂已盡其實質舉證責任；且
    被告王曉曄所犯之加重竊盜犯行，其法定最低本刑為有期徒
    刑6月，且無刑法第59條所列之情事，又其前所犯詐欺罪罪
    名與本案竊盜罪之罪名不同，是參照司法院大法官釋字第77
    5號解釋意旨及最高法院刑事大法庭110年度台上大字第5660
    號裁定意旨，本院認本件被告王曉曄部分無再依刑法第47條
    第1項累犯之規定加重其刑之必要，併予敘明。  　
(二)量刑: 
    爰以行為人之責任為基礎，審酌被告2人不思以正當方法謀
    取生活上所需，竟為貪圖不法利益，率爾結夥三人竊取他人
    財物，侵害他人之財產法益，顯乏尊重他人財產權之觀念，
    所為實屬不該；惟念及被告2人犯後坦承犯行，態度尚可，
    另考量被告等竊得財物之價值（共計65,000元）及變賣後所
    分得之利益(每人約533元)、行竊目的(缺錢花用)、方式及
    行為分擔(由被告王建宏現場指揮、被告王曉曄及綽號「包
    皮」之人徒手竊取搬動冷氣，3人竊得後以推車推至回收場
    ，由王建宏與施國富接洽變賣，見警卷第5、15頁）、所生
    損害、及被告2人於本院自陳之智識程度及家庭生活經濟狀
    況（見本院卷第189頁）、復衡之被告王建宏自103年間起至
    111年間止多次因竊盜案件經法院論罪科刑及執行完畢(最近
    一次5年內執行完畢）之如臺灣高等法院被告前案紀錄表所
    示之素行、暨被告王曉曄領有中華民國身心障礙證明(輕度)
    等一切情狀，分別量處如主文所示之刑，並就被告王曉曄部
    分諭知如主文所示易科罰金之折算標準。
四、沒收部分：
(一)犯罪所得，屬於犯罪行為人者，沒收之。於全部或一部不能
    沒收，或不宜執行沒收時，追徵其價額；犯罪所得，包括違
    法行為所得、其變得之物或財產上利益及其孳息；犯罪所得
    已實際合法發還被害人者，不予宣告沒收或追徵，刑法第38
    條之1 第1項前段、第3項、第4項及第5項分別定有明文。其
    規範意旨在澈底剝奪犯罪行為人因犯罪而直接、間接所得，
    或因犯罪所生之財物及相關利益，以貫徹任何人都不能坐享
    或保有犯罪所得、犯罪所生利益之理念，藉以杜絕犯罪誘因
    ，進而遏阻犯罪。而為優先保障被害人因犯罪所生之求償權
    ，限於個案已實際合法發還被害人時，始無庸沒收。於2 人
    以上共同實行犯罪之情形，基於責任共同原則，共同正犯雖
    應就全部犯罪結果負其責任，然於集團性犯罪，各成員有無
    不法所得，未盡相同，如因其組織分工，致彼此間犯罪所得
    分配懸殊，若分配較少甚或未受分配之人，仍應就全部犯罪
    所得負連帶沒收追徵之責，則超過其個人所得之剝奪，無異
    代替其他參與者承擔刑罰，違反個人責任、罪責相當原則。
    從而，共同正犯犯罪所得之沒收或追徵，應就各人所分得之
    數為之。所謂各人「所分得」之數，係指各人「對犯罪所得
    有事實上之處分權限」而言。申言之，共同正犯內部間，對
    於不法利得分配明確時，即應依各人實際分配所得宣告沒收
    ；苟共同正犯各成員對於不法利得，皆具共同處分權限時，
    仍應負共同沒收之責；然則，如共同正犯成員對不法所得並
    無處分權限，又與其他成員無事實上共同處分權限者，不得
    沒收，自不待言（參見最高法院109 年度台上字第2982號判
    決意旨）。
(二)被告2人與綽號「包皮」之人共同竊得之冷氣3台，雖為其等
    犯罪所得，惟此已經變賣得款1,600元，並由其3人一起吃早
    餐平分花用乙情，業經被告2人於本院自承在卷（見本院卷
    第103、169頁），核與證人施國富於警詢證稱:「以新台幣1
    600元收購」等語相合（見警卷第13頁）；又此部分之犯罪
    所得未經扣案，且被告2人亦未賠償或償還告訴人，是就2人
    因犯罪變賣所得而各自有事實上之處分權部分即為533元（
    計算式：1,600÷3＝533.33，四捨五入）。從而，本件就被告
    2人個別之犯罪所得533元部分，爰依刑法第38條之1第1項、
    第3項、第4項規定，各於其罪名項下分別宣告沒收，並各諭
    知於全部或一部不能沒收或不宜執行沒收時，追徵其價額。
     
據上論斷，應依刑事訴訟法第273條之1第1項、第299條第1項前
段，判決如主文。
本案經檢察官吳韶芹提起公訴，檢察官王勢豪到庭執行職務。
中　　華　　民　　國　　111 　年　　9 　　月　　29　　日
                  刑事第五庭    法　官  黃蕙芳
以上正本證明與原本無異。
如不服本判決應於收受送達後20日內向本院提出上訴書狀，並應
敘述具體理由；如未敘述上訴理由者，應於上訴期間屆滿後20日
內向本院補提理由書（均須按他造當事人之人數附繕本）「切勿
逕送上級法院」。
因疫情而遲誤不變期間，得向法院聲請回復原狀。
中　　華　　民　　國　　111 　年　　9 　　月　　29　　日
                                書記官  陳惠玲
附錄本案論罪科刑法條： 
中華民國刑法第321 條
犯前條第1 項、第2 項之罪而有下列情形之一者，處6 月以上5
年以下有期徒刑，得併科50萬元以下罰金：
一、侵入住宅或有人居住之建築物、船艦或隱匿其內而犯之。
二、毀越門窗、牆垣或其他安全設備而犯之。
三、攜帶兇器而犯之。
四、結夥三人以上而犯之。
五、乘火災、水災或其他災害之際而犯之。
六、在車站、港埠、航空站或其他供水、陸、空公眾運輸之舟、
    車、航空機內而犯之。